臺灣宜蘭地方法院刑事判決　　　　　　　 93年度訴字第500號
公　訴　人　臺灣宜蘭地方法院檢察署檢察官
被　　　告　丁○○
　　　　　　戊○○
上列二人
指定辯護人　本院公設辯護人　乙○○
上列被告等因毒品危害防制條例案件，經檢察官提起公訴（93年
度偵字第3365號），本院判決如下：
    主  文
丁○○共同連續販賣第一級毒品，處有期徒刑玖年。扣案如附表
二編號1至4之物及販賣第一級毒品所得新臺幣柒仟元均沒收。販
賣第一級毒品所得如全部或一部不能沒收時，以其財產抵償之。
又共同連續販賣第二級毒品，處有期徒刑柒年肆月。扣案如附表
二編號1至5之物及販賣第二級毒品所得新臺幣壹萬柒仟元均沒收
。販賣第二級毒品所得如全部或一部不能沒收時，以其財產抵償
之。應執行有期徒刑拾伍年。扣案如附表二編號1至5之物及販賣
第一、二級毒品所得共新臺幣貳萬肆仟元均沒收。販賣第一、二
級毒品所得如全部或一部不能沒收時，以其財產抵償之。
戊○○共同連續販賣第一級毒品，處有期徒刑柒年貳月。扣案如
附表二編號1至4之物及販賣第一級毒品所得新臺幣陸仟元均沒收
。販賣第一級毒品所得如全部或一部不能沒收時，以其財產抵償
之。又共同連續販賣第二級毒品，處有期徒刑參年捌月。扣案如
附表二編號1至5之物及販賣第二級毒品所得新臺幣壹萬肆仟元均
沒收。販賣第二級毒品所得如全部或一部不能沒收時，以其財產
抵償之。應執行有期徒刑捌年陸月。扣案如附表二編號1至5之物
及販賣第一、二級毒品所得共新臺幣貳萬元均沒收。販賣第一、
二級毒品所得如全部或一部不能沒收時，以其財產抵償之。
    事  實
一、丁○○與戊○○共同意圖營利，基於販賣第一級毒品海洛第
    二級毒品安非他命之概括犯意聯絡，由丁○○以第一級毒品
    海洛因每錢新臺幣1萬8千元，第二級毒品安非他命每兩2萬6
    千元之價錢，向姓名籍不詳綽號「大龍」及綽號「細漢」之
    人販入海洛因、安非他命後，透過其所有門號為0000000000
    、0000000000、0000000000、0000000000號行動電話作為對
    外聯絡工具，並於民國93年7月間某日起至同年9月間某日止
    ，在附表一編號1至6所示之時間及地點，以由其親自交付毒
    品，或交由戊○○交付毒品，每售出新臺幣1千元可抽200元
    之方式，連續售予莊風記、己○○、甲○○、丙○○、鄭芝
    忠、游滄海第一級毒品海洛因或第二級毒品安非他命，得款
    分別如附表一編號1至6所示。丁○○另承前開販賣毒品之概
    括犯意，在附表一編號7至8所示之時間及地點，自己販賣海
    洛因或安非他命與庚○○與賴漢財，得款分別如附表一編號
    7 至8所示。嗣於93年10月19日晚間6時20分，為警於宜蘭縣
    羅東鎮○○路與忠義路口被告丁○○而查獲，並扣得如附表
    二所示之物。
二、案經宜蘭縣警察局報請台灣宜蘭地方法院檢察署檢察官偵查
    起訴。
    理  由
一、被告丁○○對於上開犯罪事實，於偵查中及本院審理時已坦
    承不諱，被告戊○○雖曾否認部分犯行，惟於本院審理時已
    對上開犯罪事實坦白承認，核與證人莊風記、己○○、甲○○、丙○○、鄭芝忠、庚○○、游滄海、賴漢財於偵查中結
    證證述情節相符。被告丁○○所持用之上開行動電話，經檢
    察官核發通訊監察書實施監聽有通訊監察書、被告與上開證
    人等之通訊監察錄音帶及譯文可佐。另被告二人於本院審理
    時，互為證人經具結證言，交互詰問之結果，被告二人之證
    述亦屬一致，足見被告等之自白與均與事實相符。此外，並
    有被告丁○○所有供販賣上開毒品所用之如附表二所示之物
    扣案可證。事證明確，被告犯行應堪認定。
二、按海洛因係屬毒品危害防制條例第2條第2項第1款所稱之「
    第一級毒品」；而安非他命及甲基安非他命則均屬同條例第
    2條第2項第2款所稱之「第二級毒品」。核被告丁○○、戊○○所為，係犯毒品危害防制條例第4條第1項販賣第一級毒
    品及同條第2項販賣第二級毒品罪。被告二人就前揭販賣第
    一、二級毒品部分，有犯意連絡及行為分擔，均為共同正犯
    。被告二人所為多次販賣第一、二級毒品罪，均時間密接，
    方法相同，犯罪構成要件相同，顯係基於概括犯意而為之，
    均為連續犯，應依刑法第56條之規定論以一罪，販賣第一級
    毒品部分法定刑為死刑、無期徒刑不得加重，販賣第二級毒
    品部分依法加重其刑。被告二人所為販賣第一級毒品海洛因
    、第二級毒品安非他命罪，均犯意個別，行為互殊，且屬構
    成要件不同之罪，均應分論併罰。爰分別審酌被告丁○○為
    主要提供販賣之人，被告戊○○僅係為被告丁○○運送抽取
    傭金、二人販賣毒品之數量、次數、其生活狀況、智識程度
    、犯罪對社會所生之危害非輕，惟被告二人於犯罪均坦承犯
    行，頗有悔意之態度等一切情狀，及渠等犯罪所得非鉅，且
    係二人均有毒癮，為渠等所自承，且有台灣高等法院被告全
    前案紀錄表在卷可參，被告二人均係小額販賣毒品賺取金錢
    以施用毒品，且被告戊○○年僅22歲，年輕識淺，僅因貪圖
    賺取些微傭金及施用毒品而誤罹重典，犯罪情狀均尚堪憫恕
    ，則就被告丁○○、戊○○涉犯毒品危害防制條例第4條第1
    項之罪，縱處以最低之無期徒刑，及被告戊○○涉犯毒品危
    害防制條例第4條第2項之罪，縱處以最低之有期徒刑7年，
    亦嫌過重，爰依刑法第59條之規定酌減其刑，而分別量處如
    主文所示之刑，並均定其應執行刑。扣案如附表二編號1至5
    為被告丁○○所有，其中編號1至4為供二人共同販賣第一、
    二級毒品所用，編號5為供二人共同販賣第二級毒品所用之
    物，依毒品危害防制條例第19條第1項之規定沒收之。
    又被告二人共同販賣第一級毒品海洛因所得新台幣（下同）
    6仟元、第二級毒品安非他命1萬4仟元，及被告丁○○自己
    販賣第一級毒品海洛因所得1仟元，第二級毒品安非他命3仟
    元（如附表一附註所示），應依毒品危害防制條例第19條第
    1項之規定諭知沒收之，如全部或一部不能沒收時，以其財
    產抵償之。至公訴人聲請就扣案疑似海洛因之白粉1包（毛
    重4公克）沒收，惟該物經送法務部調查局鑑定後，未檢出
    法定毒品成份，有法務部調查局93年12月17日調科壹字第30
    0001198號函在卷可參。另本案其他扣案物行動電話2具（內
    插SIM卡門號0000000000、0000000000號）及SIM卡1張（門
    號0000000000號），並無證據證明與被告本案犯行有關，爰
    均不予宣告沒收銷燬及沒收。
三、公訴意旨另以：被告二人共同基於販賣第一級毒品海洛因及
    第二級毒品安非他命之概括犯意聯絡，於93年7、8月間，在
    潘朝松住處，販賣潘朝松第二級毒品安非他命2、3次，每次
    1、2仟元。另被告戊○○亦曾與被告丁○○基於上開犯意聯
    絡，於如附表一編號7至8之時間及地點，販賣第一級毒品海
    洛因或第二級毒品安非他命與庚○○及賴漢財，因認被告二
    人就此部分亦涉犯毒品危害防制條例第4條第1項、第2項販
    賣第一級毒品、第二級毒品之罪。惟查：
（一）按犯罪事實應依證據認定之，無證據不得認定犯罪事實；
      不能證明被告犯罪者，應諭知無罪之判決。而被告或共犯
      之自白，不得作為有罪判決之唯一證據，仍應調查其他必
      要之證據，以察其是否與事實相符，刑事訴訟法第154條
      第2項、第301條第1項、第156條第2項分別定有明文。再
      刑事訴訟法第161條第1項規定：檢察官就被告犯罪事實，
      應負舉證責任，並指出證明之方法。因此，檢察官對於起
      訴之犯罪事實，應負提出證據及說服之實質舉證責任。倘
      其所提出之證據，不足為被告有罪之積極證明，或其指出
      證明之方法，無從說服法院以形成被告有罪之心證，基於
      無罪推定之原則，自應為被告無罪之判決（最高法院92年
      台上字第128號判例意旨參照）。
（二）公訴人認被告三人涉犯上開罪嫌，無非以證人潘朝松、庚○○、賴漢財於偵查中之證述及渠等與被告丁○○之通訊
      監察譯文及錄音帶資為論據。訊據被告二人則均堅決否認
      有此部分之犯行，被告丁○○辯稱：並未販賣毒品與潘朝
      松等語，被告戊○○則辯稱：並未販賣毒品或為被告丁○○交付毒品與潘朝松、庚○○、賴漢財三人等語。
（三）經查，證人潘朝松於偵查中結證證稱：沒有向被告丁○○
      買過毒品，通訊監察譯文中之對話，在93年7月7日下午3
      時14分本來是用1萬元買安非他命，但後來沒有交易。在
      93年8月1日中午12時45分，被告丁○○要向他借1萬元，
      用海洛因及安非他命交換，但後來沒有交易等語（93年度
      偵字第3365號卷宗第179頁），均未指證向被告丁○○或
      戊○○有購入之事實。
（四）次查，依證人庚○○於偵查中結證之證述，僅指證被告丁○○販賣海洛因及安非他命與伊（同上卷第95頁），並未
      指證被告戊○○有販賣上開毒品之事實。
（五）再查，依證人賴漢財於偵查中結證之證述，亦僅指證被告
      丁○○販賣一次安非他命與伊（同上卷第229頁），仍未
      指證被告戊○○有販賣上開毒品之事實。
（六）被告丁○○於本院審理時，經以證人身分具結，證稱：被
      告戊○○並未販賣或為伊運送毒品與證人潘朝松、庚○○
      及賴漢財等語，核與被告戊○○所辯內容相符。
（七）又被告丁○○、戊○○既已坦承如事實欄之販賣第一、二
      級毒品之事實，已足以認定渠等之犯罪事實，其渠等單就
      此部分販賣行為予以否認，對於渠等已罹之重罪影響甚微
      ，衡情渠等所供應屬真實。
（八）至檢察官所舉被告丁○○與上開證人之通訊監察譯文，僅
      有於被告丁○○與上開證人聯絡交易毒品之事宜等通話內
      容，不足以證明確有交易之事實，自不得僅以上開通聯紀
      錄資為被告二人此部分犯行之依據。綜上，公訴人此部分
      起訴犯行，所舉證據不足為被告二人有此部分犯行之積極
      證明，惟公訴人認此部分與上開論罪部分有連續犯之裁判
      上一罪關係，爰不另為無罪之諭知。
據上論斷，應依刑事訴訟法第299條第1項前段，毒品危害防制條
例第4條第1項、第2項、第19條第1項，刑法第11條前段、第28條
、第56條、第59條、第51條第5款，判決如主文。
本案經檢察官吳慧蘭到庭執行職務
中    華    民    國    94    年    7     月    29    日
                  刑事第二庭   審判長法  官  林明山
                                     法  官  林楨森
                                     法  官  謝佩玲
以上正本證明與原本無異。
如不服本判決，應於判決送達後10日內，向本院提出上訴狀。(
附繕本)
                                     書記官  藍友隆
中　　華　　民　　國　　94　　年　　8 　　月　　1 　　日
附錄法條
毒品危害防制條例第4條第1項、第2項
製造、運輸、販賣第一級毒品者，處死刑或無期徒刑；處無期徒
刑者，得併科新臺幣1千萬元以下罰金。
製造、運輸、販賣第二級毒品者，處無期徒刑或7年以上有期徒
刑，得併科新臺幣7百萬元以下罰金。
附表二
┌──┬─────────────┐
│編號│   扣  案  物  品         │
├──┼─────────────┤
│ 1  │分裝袋1包（小袋30個）     │
├──┼─────────────┤
│ 2  │電話連絡單                │
├──┼─────────────┤
│ 3  │SIM卡（門號0000000000號） │
├──┼─────────────┤
│ 4  │SIM卡（門號0000000000號） │
├──┼─────────────┤
│ 5  │購買安非他命之帳單2張     │
└──┴─────────────┘
